【裁判字號】    97,交聲,533
【裁判日期】    970521
【裁判案由】    違反道路交通管理處罰條例聲明異議
【裁判全文】
臺灣臺北地方法院交通事件裁定         97年度交聲字第533號
原處分機關  臺北市交通事件裁決所
異  議  人
即受處分人  佑澤電子工業有限公司
代  表  人  梁文昌
代  理  人  甲○○
上列異議人即受處分人因違反道路交通管理處罰條例案件，對於
臺北市交通事件裁決所中華民國九十六年九月十九日以北市裁二
字第裁二二－ＡＣＶ五二三四四七號所為之處分（原舉發案號臺
北市政府警察局北市警交大字第ＡＣＶ五二三四四七號），聲明
異議，本院裁定如下：
    主    文
異議駁回。
    理    由
一、本件異議意旨略以：異議人即受處分人佑澤電子工業有限公
    司（下稱佑澤公司）所有，車牌號碼二六一八－ＥＴ號自用
    小客車，經警逕行舉發認有於民國九十六年十二月三十日上
    午九時五十四分許，在臺北市○○○○道長春路入口處，限
    速七十公里之路段，以時速八十八公里之速度超速行駛之違
    規行為。然異議人所有之上開自用小客車在上開時間行經上
    開路段時，因早已知悉該處裝置有測速照相設備，遂特地將
    時速降至七十公里以下，係後方另有其他車輛超速急駛而來
    ，該台超速車輛超越異議人之上開自用小客車之際，又適於
    異議人所有之上開自用小客車行經測速照相設備前時，致測
    速照相設備將異議人所有之上開自用小客車誤拍為違規車輛
    ，而逕行舉發。惟異議人所有之上開自小客車確無超速行駛
    之情事，經向原處分機關陳述意見後，仍認異議人所有之上
    開自用小客車有上開超速行駛，違反道路交通管理處罰條例
    第四十條規定之違規行為，裁處異議人罰鍰新臺幣（下同）
    一千六百元。為此聲明異議。
二、按汽車駕駛人，行車速度，超過規定之最高時速，或低於規
    定之最低時速，處一千二百元以上二千四百元以下罰鍰，道
    路交通管理處罰條例第四十條第一項定有明文。再駕駛人行
    車速度，超過規定之最高時速未滿二十公里者，如係汽車，
    且於期限內繳納或到案聽候裁決者，依違反道路交通管理事
    件統一裁罰基準及處理細則第二條第二項所定之違反道路交
    通管理事件統一裁罰基準表之規定，應裁罰一千六百元。
三、經查：異議人所有之上開自用小客車有於上開時間在速限七
    十公里之上開路段，以時速八十八公里之速度超速行駛，經
    設置在該路段之固定式雷達測速照相設備拍得違規採證照片
    後，經證人翁憲堂即臺北市政府警察局中山分局員警在違規
    採證照片上套用「去向車右判斷表」後，因違規採證照片中
    異議人所有之上開自用小客車後半部顯現於「去向車右判斷
    表」斜線區域內，為該張違規採證照片之被測車輛，證人翁
    憲堂遂依法予以製單逕行舉發之事實，業經證人翁憲堂於本
    院訊問時證述：「我是依據照片數據研判後掣單舉發，那是
    固定式的雷達測速器‧‧‧」、「我們根據廠商提供的測速
    對照表，車子如果在感應室裡面照到的就是那個超速。」等
    語在卷，並有本案違規採證照片以及違規採證照片套用「去
    向車右判斷表」結果照片各一張在卷可稽。且核諸本件違規
    採證照片中，除異議人所有之上開自用小客車外，同向右前
    方第二車道上雖尚有另一台黑色休旅車行經該處，然經套用
    「去向車右判斷表」後，僅異議人所有之上開自用小客車後
    半部在用以表示雷達測速照相設備雷達波範圍之斜線區域內
    ，該台行駛於異議人車輛右前方之黑色休旅車則在雷達波範
    圍之斜線區域外，並無兩輛車同時均在雷達波範圍之斜線區
    域內，致無法判斷或誤判究係何者始為本件違規採證照片之
    被測車輛之情事，堪認異議人所有之上開自用小客車即係本
    件違規採證照片之被測車輛無誤。異議人辯稱該台黑色休旅
    車始為超速行駛之違規車輛，係雷達測速照相設備誤拍云云
    ，要係事後卸責之詞，不足採信。
四、次按本條例關於車輛駕駛人之處罰，如應歸責於車輛所有人
    者，處罰車輛所有人，道路交通管理處罰條例第八十五條第
    三項定有明文。又逕行舉發違反道路交通管理事件，經汽車
    所有人依通知單之應到案日期前到案，並告知違規駕駛人姓
    名、身分證統一編號及住址者，處罰機關應即另行通知違規
    駕駛人到案依法處理；逾應到案日期，處罰機關應依本條例
    第八十五條第三項規定處罰該汽車所有人，道路交通管理事
    件統一裁罰基準及處理細則第二十四條定有明文。亦即於舉
    發汽車駕駛人之駕駛行為違反道路交通管理事件中，固應對
    汽車駕駛人製單舉發，然除經警當場攔停製單舉發者外，舉
    發機關依道路交通管理處罰條例第七條之二第一項第五款規
    定，以諸如照相之或測速器等科學儀器取得違規證據資料逕
    行舉發者，舉發機關僅得依上開道路交通管理處罰條例第七
    條之二規定，對汽車所有人製單舉發，惟如經汽車所有人在
    舉發通知單所載之應到案日期前到案，並告知處罰機關該名
    超速駕駛之汽車違規駕駛人基本年籍資料者，處罰機關應即
    依上開道路交通管理事件統一裁罰基準及處理細則第二十四
    條規定，另行通知該名違規之汽車駕駛人到案依法處理，僅
    在汽車所有人逾期仍未告知之情形，處罰機關始得依同條後
    段及道路交通管理處罰條例第八十五條第三項規定，處罰該
    汽車所有人，此觀諸上開規定自明。
五、第查：異議人在收受原舉發機關臺北市政府警察局於九十七
    年一月十五日所填製之北市警交大字第Ａ00000000
    號舉發違反道路交通管理事件通知單後，於舉發違反道路交
    通管理事件通知單上所載之應到案日期即九十七年二月十八
    日前，於九十七年一月二十一日提出申訴時，並未依道路交
    通管理處罰條例第八十五條第一項規定，檢附相關證據及應
    歸責人相關證明文件，向原處分機關告知應歸責人，迄於九
    十七年三月三日原處分機關裁決後，具狀聲明異議時，始在
    聲明異議狀上載明「駕駛：甲○○」表明本件違規駕駛人，
    此觀諸申訴狀及聲明異議狀各一份即明，原處分機關自得逕
    以異議人為處罰對象予以裁罰。
六、總此，原處分機關依道路交通管理處罰條例四十條第一項、
    道路交通管理事件統一裁罰基準及處理細則及違反道路交通
    管理事件統一裁罰基準表之規定，裁處異議人罰鍰一千六百
    元，於法並無不合，異議人之異議為無理由，應予駁回。
據上論斷，應依道路交通管理處罰條例第八十七條第二項，道路
交通案件處理辦法第十九條，裁定如主文。
中    華    民    國    97    年    5     月    21    日
                        臺灣臺北地方法院交通法庭
                            法  官  吳麗英
以上正本證明與原本無異。
如不服本裁定，應於送達後五日內，向本院提出抗告狀。
                            書記官  田華仁
中    華    民    國    97    年    5     月    30    日


司法院資訊處製作；財團法人民間司法改革基金會備份。
